台灣台北地方法院民事裁定　　　　　　 96年度破更二字第5號
聲　請　人　甲○○
代　理　人　詹順貴律師
　　　　　　洪韶瑩律師
上列當事人聲請破產宣告事件，本院裁定如下：
    主  文
聲請駁回。
聲請程序費用由聲請人負擔。
    理  由
一、本件聲請意旨略以：聲請人於民國93年2 月初投資宣穎實業
    有限公司（下稱宣穎公司）新台幣（下同）12,000,000元，
    嗣因宣穎公司於93年3 月中旬陳稱購買機器，公司資金不足
    需向銀行貸款，因銀行表示須有連帶保證人，聲請人遂在宣
    穎公司要求下，陸續擔任宣穎公司之連帶保證人，保證債務
    合計高達500 多萬元，惟宣穎公司竟於同年10月間因付不出
    貨款而開始跳票，現已申請停業中，無法再清償銀行貸款，
    各債權銀行基於連帶債務關係，均向聲請人追討上開債務金
    額，因聲請人任職於保險公司，收入並不穩定，面對此龐大
    保證債務，實已無力償還，現經籌措500,000 元，充做日後
    破產財團，特依法檢附聲請人之財產狀況說明書及債權人名
    冊，為此聲請宣告破產等語。
二、按破產，對債務人不能清償債務者，始宣告之，此參之破產
    法第57條規定即明。又關於破產事件之聲請，法院有依職權
    調查之必要時，固應依職權調查之，惟聲請人個人之資產負
    債狀況，惟聲請人本人始知悉，故聲請破產之當事人就其負
    債確實大於資產，且無浪費國家及社會成本而為破產之聲請
    等情，自仍負有舉證之義務。本件聲請人主張其對第三人台
    中商業銀行等債權人負有有5,373,000 元之債務，且其目前
    僅有位於宜蘭縣頭城鎮價值約307,333 元土地一筆等情，固
    據其提出財團法人金融聯合徵信中心94年12月2 日個人及信
    用卡資訊及土地登記謄本影本各1 件為證。惟聲請人於93年
    12月21日時，尚有土地及房屋等不動產9 筆，投資共11筆，
    價值非少，此有聲請人之債權人台灣新光商業銀行所提出之
    財政部台灣省中區國稅財產歸屬資料清單影本1 件在卷可憑
    （見本院95年破字第39號破產宣告聲請卷宗第34頁），惟聲
    請人並未說明上開資產何以在1 年之內即僅餘1 筆價值約
    307,333 元土地及價值193,050 元之投資（見上開卷宗第20
    頁之本院依職權調閱聲請人93年之財產申報資料之稅務電子
    閘門財產所得調件明細表1 件及本院卷第5 頁之本院依職權
    調閱聲請人94年之財產申報資料稅務電子閘門財產所得調件
    明細表1 件），亦未說明其所有之上開資產變賣所得金額及
    用途，再參以聲請人係60年11月29日出生，年輕力壯，此有
    聲請人之個人基本資料查詢表1 件在卷可查，顯有足夠之智
    識能力可精進其就業能力及機會，而有相當之信用資產，及
    聲請人並未提出其他證據證明其負債確實超過資產而無清償
    能力，是認聲請人並未證明其符合宣告破產之要件，其聲請
    宣告破產即無理由，應予駁回。
三、依破產法第5條、民事訴訟法第95條、第78條裁定如主文。
中　　華　　民　　國　　96　　年　　7 　　月　　31　　日
                            民事第二庭    法　官　黃蓓蓓
以上正本係照原本作成。
如對本裁定抗告須於裁定送達後10日內向本院提出抗告狀，並繳
納抗告費新台幣1,000元。
中　　華　　民　　國　　96　　年　　7 　　月　　31　　日
                    　　　　　　          書記官　劉碧輝
